臺灣屏東地方法院刑事判決　　　　　　　96年度訴字第1081號
公　訴　人　臺灣屏東地方法院檢察署檢察官
被　　　告　甲○○
上列被告因違反毒品危害防制條例案件，經檢察官提起公訴（96
年度毒偵字第1649號），被告於準備程序中就被訴事實為有罪之
陳述，經本院合議庭裁定改以簡式審判程序審理，判決如下：
    主  文
甲○○施用第一級毒品，累犯，處有期徒刑壹年貳月，扣案第一
級毒品海洛因壹包（淨重0.04公克，空包裝重0.29公克）沒收銷
燬；又施用第二級毒品，累犯，處有期徒刑捌月。應執行有期徒
刑壹年捌月，扣案第一級毒品海洛因壹包（淨重0.04公克，空包
裝重0.29公克）沒收銷燬。
　　犯  罪  事　實
一、甲○○前於民國93年間因違反毒品危害防制條例案件，經本
    院以93年度訴字第610 號判決判處有期徒刑7 月、4 月確定
    ；同年另因竊盜等案件，經本院以93年度易字第553 號判決
    判處罰金銀元4,000 元，及經臺灣高等法院高雄分院以93年
    度上易字第135 號判決判處有期徒刑1 年6 月確定，上開案
    件並經臺灣高等法院高雄分院裁定定其應執行之刑為有期徒
    刑2 年2 月，罰金銀元4,000 元確定，嗣於95年3 月3 日因
    縮短刑期假釋出獄，所餘刑期付保護管束，而於96年1 月19
    日保護管束期滿，未經撤銷假釋，所餘刑期以已執行完畢論
    。
二、甲○○於92年間因施用毒品案件，經本院以92年度毒聲字第
    238 號裁定送觀察、勒戒後，因認無繼續施用毒品之傾向，
    於92年5 月12日執行完畢釋放，並經臺灣屏東地方法院檢察
    署檢察官以92年度毒偵緝字第112 號、92年度毒偵字第677
    號為不起訴處分確定；同年又因施用毒品案件，經本院以92
    年度毒聲字第1526號裁定送觀察、勒戒後，仍因認無繼續施
    用毒品之傾向，於92年11月21日執行完畢釋放，並經臺灣屏
    東地方法院檢察署檢察官以92年度毒偵字第1770號為不起訴
    處分確定。詎甲○○不知戒絕，復於上開觀察、勒戒執行完
    畢釋放後5 年內，基於施用第一級毒品之犯意，於96年8 月
    20日1 時許，在其位於屏東縣東港鎮○○街197 號4 樓之1
    之住處內，以將海洛因摻入香煙內點燃吸食之方式，施用第
    一級毒品海洛因1 次；甲○○另基於施用第二級毒品之犯意
    ，於前揭時、地，以將甲基安非他命置入玻璃球吸食器內加
    熱燒烤，再吸食其霧化氣體之方式，施用第二級毒品甲基安
    非他命1 次。嗣於同日12時15分許，警方至其上址住處實施
    查訪時，經警徵得其同意執行搜索，並扣得第一級毒品海洛
    因1 包（淨重0.04公克，空包裝重0.29公克）而查獲。
三、案經屏東縣警察局東港分局報告臺灣屏東地方法院檢察署檢
    察官偵查起訴。
    理  由
一、本件被告甲○○所犯係死刑、無期徒刑或最輕本刑為3 年以
    上有期徒刑或高等法院管轄第一審案件以外之罪，其於準備
    程序期日就被訴事實為有罪之陳述，經本院告知簡式審判程
    式之旨，並聽取公訴人及被告之意見後，經合議庭依刑事訴
    訟法第273 條之1 第1 項規定，裁定由受命法官獨任進行簡
    式審判程序，是依刑事訴訟法第273 條之2 規定，本件之證
    據調查，不受同法第159 條第1 項、第161 條之2 、第161
    條之3 、第163 條之1 及第164 條至第170 條規定之限制，
    合先敘明。
二、前揭犯罪事實，業據被告甲○○坦承不諱，且其於96年8 月
    20日13時55分許經警採尿送驗，檢驗結果確呈嗎啡（即海洛
    因代謝物）及甲基安非他命陽性反應，此有正修科技大學超
    微量研究科技中心檢驗報告及屏東縣警察局東港分局偵辦毒
    品條例案尿液受檢人真實姓名對照表各1 紙附卷為憑；且被
    告自承施用毒品所用之扣案白色粉末1 包，經送法務部調查
    局鑑定後，認含第一級第6 項毒品海洛因成分，亦有法務部
    調查局96年9 月8 日調科壹字第09623065950 號鑑定書1 紙
    在卷可佐，足證被告上開自白與事實相符，堪以認定。又被
    告前於92年間因施用毒品案件，經本院以92年度毒聲字第
    238 號裁定送觀察、勒戒後，因認無繼續施用毒品之傾向，
    於92年5 月12日執行完畢釋放，並經臺灣屏東地方法院檢察
    署檢察官以92年度毒偵緝字第112 號、92年度毒偵字第677
    號為不起訴處分確定；同年又因施用毒品案件，經本院以92
    年度毒聲字第1526號裁定送觀察、勒戒後，仍因認無繼續施
    用毒品之傾向，於92年11月21日執行完畢釋放，並經臺灣屏
    東地方法院檢察署檢察官以92年度毒偵字第1770號為不起訴
    處分確定，有臺灣高等法院被告前案紀錄表、臺灣屏東地方
    法院檢察署刑案資料查註紀錄表暨全國施用毒品案件紀錄表
    及前開2 次不起訴處分書各1 份在卷可稽。是被告於觀察、
    勒戒執行完畢釋放後，5 年以內再犯本件施用第一級、第二
    級毒品犯行之事證明確，堪以認定，應予依法論科。
三、查海洛因、甲基安非他命分別係毒品危害防制條例第2 條第
    2 項第1 款、第2 款所稱之第一級、第二級毒品，不得持有
    及施用，是核被告所為，係犯毒品危害防制條例第10條第1
    項、第2 項之施用第一級、第二級毒品罪。其施用前後持有
    第一、二級毒品之低度行為，應各為其施用之高度行為所吸
    收，均不另論罪。被告所犯前開2 罪，犯意各別、行為互殊
    ，應予分論併罰。又被告前於93年間因違反毒品危害防制條
    例案件，經本院以93年度訴字第610 號判決判處有期徒刑7
    月、4 月確定；同年另因竊盜等案件，經本院以93年度易字
    第553 號判決判處罰金銀元4,000 元，及經臺灣高等法院高
    雄分院以93年度上易字第135 號判決判處有期徒刑1 年6 月
    確定，上開案件並經臺灣高等法院高雄分院裁定定其應執行
    之刑為有期徒刑2 年2 月，罰金銀元4,000 元確定，嗣於95
    年3 月3 日因縮短刑期假釋出獄，所餘刑期付保護管束，而
    於96年1 月19日保護管束期滿，未經撤銷假釋，所餘刑期以
    已執行完畢論，有臺灣高等法院被告前案紀錄表1 份為憑，
    其於有期徒刑執行完畢後，5 年以內故意再犯本件有期徒刑
    以上之2 罪，均為累犯，應分別依刑法第47條第1 項規定加
    重其刑。爰審酌被告素行不佳，前經2 度觀察、勒戒後認無
    繼續施用毒品之傾向，竟仍未戒除施用毒品之惡習，復施用
    第一、二級毒品，戕害身心甚鉅，惟念其施用毒品乃戕害自
    己之健康，尚未危及他人，且犯後坦承犯行，尚有悔意之態
    度等一切情狀，分別量處如主文所示之刑，並定其應執行之
    刑。至扣案海洛因1 包（淨重0.04公克，空包裝重0.29 公
    克），為查獲之第一級毒品，應依毒品危害防制條例第18條
    第1 項前段規定諭知沒收銷燬之。
據上論斷，應依刑事訴訟法第273 條之1 第1 項、第299 條第1
項前段，毒品危害防制條例第10條第1 項、第2 項、第18條第1
項前段，刑法第11條、第47條第1 項、第51條第5 款，判決如主
文。
本案經檢察官乙○○到庭執行職務。
中　　華　　民　　國　　96　　年　　12　　月　　10　　日
                        刑事第五庭  法  官  李宜娟
以上正本證明與原本無異。
如不服本判決應於收受本判決送達後10日內向本院提出上訴書狀
，其未敘述上訴理由者，應於上訴期間屆滿後20日內向本院補提
理由書狀（均須按他造當事人之人數附繕本）「切勿逕送上級法
院」
中　　華　　民　　國　　96　　年　　12　　月　　12　　日
                                    書記官  孫秀桃
附錄本案論罪科刑法條
毒品危害防制條例第10條：
施用第一級毒品者，處6 月以上5 年以下有期徒刑。
施用第二級毒品者，處3 年以下有期徒刑。
